臺灣臺中地方法院臺中簡易庭小額民事判決    
111年度中小字第1243號
原      告  馨琳揚企管顧問有限公司


法定代理人  唐明良  

訴訟代理人  王郁雯  
            蔡馥琳  

被      告  葉勝裕  

上列當事人間請求給付電話費事件，經本院於民國111年5月12日
言詞辯論終結，判決如下：
    主      文
被告應給付原告新臺幣壹萬伍仟柒佰零肆元，及其中新臺幣伍仟
肆佰捌拾貳元自民國一百一十一年四月十日起至清償日止，按週
年利率百分之五計算之利息。
訴訟費用新臺幣壹仟元由被告負擔。
本判決得為假執行。
  爭執事項及理由要領
一、原告主張：被告於民國102年11月19日起，向訴外人台灣大
    哥大電信股份有限公司（下稱台哥大公司）申請租用電信門
    號0000000000號之行動電話服務，專案合約期間為105年1月
    9日至107年5月8日，詎被告未依約定繳納電信費，遭台哥大
    公司於105年11月2日終止行動電話服務契約，被告積欠如附
    表所示之電信費、小額付款及專案補償款，共計15,704元，
    訴外人台哥大公司業於109 年8 月5日將上開對被告之債權
    讓與原告，並以起訴狀繕本之送達作為債權讓與之通知等情
    ，業據其提出債權讓與證明書、第三代行動通信業務申請書
    、續約同意書、繳款通知、專案補貼款繳款通知書影本等件
    為證；而被告經合法通知，既未於言詞辯論期日到場，亦未
    提出書狀作何聲明或陳述以為爭執，依民事訴訟法第436條
    之23、第436條第2項準用同法第280條第3項、第1項前段規
    定，視為自認，堪認原告之主張為真正。從而，原告依據電
    信服務使用契約及債權讓與之法律關係，請求被告給付如主
    文第1項所示之金額及法定遲延利息，即屬有據，應予准許
    。又本件係適用小額程序為被告敗訴之判決，應依職權宣告
    假執行；併於訴訟費用裁判同時，確定其費用額如主文第2
    項所示（即第一審裁判費1,000元）。
二、訴訟費用負擔及假執行宣告之依據：民事訴訟法第78條、第
    436 條之19第1 項、第436 條之20。
中　　華　　民　　國　　111 　年　　5 　　月　　26　　日
                      臺灣臺中地方法院臺中簡易庭
                                  法　官　吳蕙玟
以上正本係照原本作成。
如不服本判決，應於送達後20日內，以判決違背法令為理由，向
本院提出上訴狀並表明上訴理由（上訴理由應表明一、原判決所
違背之法令及其具體內容；二、依訴訟資料可認為原判決有違背
法令之具體事實），如於本判決宣示後送達前提起上訴者，應於
判決送達後20日內補提上訴理由書（須附繕本）。如委任律師提
起上訴者，應一併繳納上訴審裁判費。
中　　華　　民　　國　　111 　年　　5 　　月　　26　　日
                                  書記官　楊思賢